臺灣高等法院刑事裁定
111年度聲字第3783號
聲  請  人  臺灣高等檢察署檢察官
受  刑  人  黃安平



上列聲請人因受刑人數罪併罰有二裁判以上，聲請定其應執行之
刑（聲請案號：臺灣高等檢察署111年度執聲字第1836號），本
院裁定如下：
    主  文
黃安平犯如附表所示各罪所處之刑，應執行有期徒刑捌年。
    理  由
一、聲請意旨略以：受刑人黃安平（下稱受刑人）因違反藥事法
    等數罪，先後經判決確定如附表，經其請求檢察官聲請定執
    行刑，爰依刑事訴訟法第477條第1項、刑法第50條第2項、
    第51條第5款規定聲請裁定等語。
二、按裁判確定前犯數罪者，併合處罰之，而數罪併罰有二以上
    裁判者，應定其應執行之刑，其宣告多數有期徒刑者，於各
    刑中之最長期以上，各刑合併之刑期以下，定其刑期，但不
    得逾30年，刑法第50條、第51條第5款、第53條分別定有明
    文。再按刑事訴訟法第370條第2項、第3項，已針對第二審
    上訴案件之定應執行之刑，明定有不利益變更禁止原則之適
    用，於分屬不同案件之數罪併罰有應更定執行刑者，本於同
    為定刑裁定應為相同處理之原則，法院於裁定定應執行之刑
    時，自仍應有不利益變更禁止原則法理之考量，亦即另定之
    執行刑，其裁量所定之刑期，不得較重於前定之執行刑加計
    後裁判宣告之刑之總和，否則即與法律秩序理念及法律目的
    之內部界限有違（最高法院103年度第14次刑事庭決議及最
    高法院93年度台非字第192號判決意旨參照）。
三、經查：
  ㈠本院參酌最高法院110年度台抗大字第489號裁定意旨，業已
    向受刑人函詢其對本件之意見，有其民國111年11月16日親
    自簽名之意見查詢表在卷可考(見本院卷第143頁)，合先敘
    明。
  ㈡受刑人因違反毒品危害防制條例等案件，先後經法院判決判
    處如附表所示之刑，且咸經確定在案（均詳如附表所示），
    而本院為附表所示案件犯罪事實最後判決之法院，有本院被
    告前案紀錄表及各該刑事裁判附卷可稽。又其中受刑人所犯
    如附表編號1所示之案件，為得易科罰金之罪；如附表編號4
    之案件為得易服社會勞動之罪；如附表編號2、3之案件則為
    不得易科罰金或易服社會勞動之罪，屬刑法第50條1項但書
    第1、3、4款之情形。茲檢察官依受刑人請求聲請定其應執
    行之刑，此有受刑人111年11月1日親自簽名之調查受刑人是
    否聲請定應執行刑調查表存卷足參（見本院卷第11頁），本
    院審核認聲請為正當，應定其應執行之刑。
  ㈢爰審酌受刑人所犯如附表編號1所示之罪為施用第二級毒品罪
    ，屬自戕身體健康之罪；其餘附表編號2至4所示之罪，則為
    惡性較重之販賣毒品或轉讓禁藥罪（其中編號2至3為販賣第
    二級毒品罪；編號4為轉讓禁藥罪），均屬助長施用毒品之
    行為猖獗，危害社會、國家健全發展之犯罪，並斟酌本件對
    全體犯罪應予之整體非難評價程度，暨前述各罪定應執行刑
    之外部界限（各宣告刑中刑期最長之有期徒刑3年8月以上，
    各刑合併計算之刑期22年8月以下），及不利益變更禁止原
    則（附表編號2至3、4所示之罪曾分別經定應執行有期徒刑7
    年4月、7月，加計附表編號1所示之罪，合計刑期為有期徒
    刑8年4月）等應遵守之內部界限，定其應執行之刑如主文所
    示。
  ㈣末按定應執行之刑，不能因犯罪之一部分所科之刑業經執行
    完畢，而認檢察官之聲請為不合法，予以駁回；至已執行部
    分應如何處理，係檢察官指揮執行問題，與定應執行刑之裁
    定無涉，最高法院著有94年度台抗字第47號裁定、93年度台
    抗字第621號裁定可資參照。本件受刑人所犯如附表編號1所
    示之罪所處之刑，固已於109年6月8日易科罰金執行完畢，
    此有本院被告前案紀錄表乙份存卷可考（見本院卷第137頁
    ）。然該已執行部分應如何折抵合併所應執行之刑期，屬檢
    察官指揮執行事宜，與定應執行刑之裁定無涉，附此敘明。
四、依刑事訴訟法第477條第1項，刑法第53條、第51條第5款，
    裁定如主文。
中　　華　　民　　國　　111 　年　　11　　月　　29　　日
                  刑事第十五庭  審判長法  官  陳芃宇
                                      法  官  曹馨方
                                      法  官  陳俞伶
以上正本證明與原本無異。
如不服本裁定，應於收受送達後五日內向本院提出抗告狀。
                                      書記官  朱家麒
中　　華　　民　　國　　111 　年　　11　　月　　30　　日
附表： 
編        號  1 2 3          4 罪        名  施用第二級毒品罪 販賣第二級毒品罪 販賣第二級毒品罪 轉讓禁藥罪 宣   告   刑  有期徒刑5月 有期徒刑3年8月  有期徒刑3年7月（5次） 有期徒刑4月（2次） 犯 罪 日 期  108年5月30日8至9時許 108年3月9日21時許  108年2月26日21時許 108年2月28日0時許     108年3月10日2至3時許 108年3月8日20時許     108年3月12日19時許      108年3月20日18時許      108年4月7日20時許  偵查（自訴）機關年度案號  臺灣士林地方檢察署108年度毒偵字第14613、1463號 臺灣士林地方檢察署108年度偵字第8491、8492、8493、8494號、108年度偵字第13489號   最後事實審 法    院 臺灣士林地方法院                       臺灣高等法院    案    號 108年度訴字第227號                  109年度上訴字第337號    判決日期 109年2月18日                       109年5月21日   確定判決 法    院 臺灣士林地方法院                         最高法院    案    號 108年度訴字第227號                   110年度台上字第591號    確定日期 109年3月31日                       110年1月26日   可否易科罰金           是         否         否         否 備        註  臺灣士林地方檢察署109年度執字第2080號（已執畢） 臺灣士林地方檢察署111年度執字第1003號，編號2至3原判決已定應執行有期徒刑7年4月  臺灣士林地方檢察署111年度執字第1004號，原判決已定應執行有期徒刑7月